最高法院民事裁定　　　　　　　　　　 111年度台抗字第534號
再 抗告 人　黃陳鳳美
訴訟代理人　黃慈姣律師
上列再抗告人因相對人即債權人田晉五金製品股份有限公司與債
務人鎮山海營造股份有限公司間假扣押事件，代位債務人聲請撤
銷假扣押裁定，對於中華民國111年2月17日臺灣高等法院裁定（
111年度抗字第178號），提起再抗告，本院裁定如下：
    主  文
再抗告駁回。                                            
再抗告訴訟費用由再抗告人負擔。
    理  由
本件相對人田晉五金製品股份有限公司對於債務人鎮山海營造股
份有限公司（下稱鎮山海公司）聲請臺灣士林地方法院（下稱士
林地院） 110年度全字第92號假扣押裁定後，再抗告人代位鎮山
海公司聲請撤銷該假扣押裁定，經士林地院以民國110年11月2日
110 年度全聲字第12號裁定（下稱系爭裁定）駁回，再抗告人提
起抗告，經該院裁定駁回，再抗告人不服，對之提起抗告。原法
院以：系爭裁定於 110年11月12日寄存於再抗告人住所地之警察
機關即臺北市政府警察局松山分局松山派出所，再抗告人委由其
女於同年月14日向該警察機關領取，於同日發生送達效力。再抗
告人遲至同年12月 2日提起抗告，已逾抗告之不變期間，其抗告
自非合法，因而維持士林地院所為駁回再抗告人對系爭裁定抗告
之裁定，駁回再抗告人之抗告。
按提起抗告，應於裁定送達後10日之不變期間內為之，民事訴訟
法第 487條前段定有明文。又同法第138條第2項規定寄存送達自
寄存之日起，經10日發生效力，係指應受送達人未於10日內領取
寄存文書而言。至應受送達人如於寄存送達發生效力前領取寄存
文書者，應以實際領取之時為送達之時，乃屬當然（民事訴訟法
第 138條立法理由參照）。查系爭裁定係寄存於再抗告人所陳報
住所地之警察機關，再抗告人於寄存送達發生效力前領取系爭裁
定，應以實際領取之日發生送達效力，抗告之不變期間自領取翌
日起算，原裁定因以再抗告人對系爭裁定抗告，已逾不變期間，
經核並無適用法規顯有錯誤之情形。再抗告意旨以：依民事訴訟
法第138條第2項規定，系爭裁定應自寄存之日起，經10日始發生
送達效力，不因其實際領取日期而有不同云云，指摘原裁定不當
，聲明廢棄，非有理由。
據上論結，本件再抗告為無理由。依民事訴訟法第 495條之1第2
項、第481條、第449條第1項、第95條、第78條，裁定如主文。
中    華    民    國   111    年    6     月    15    日
                      最高法院民事第九庭
                          審判長法官  盧  彥  如  
                                法官  吳  麗  惠  
                                法官  張  恩  賜  
                                法官  汪  漢  卿  
                                法官  林  麗  玲  
本件正本證明與原本無異
                                      書  記  官
中    華    民    國   111    年    6     月    28    日